【裁判字號】    99,交聲,2833
【裁判日期】    991028
【裁判案由】    聲明異議
【裁判全文】
臺灣高雄地方法院交通事件裁定        99年度交聲字第2833號
原處分機關  交通部公路總局台北區監理所基隆監理站
異  議  人
即受處分人  甲○○
上列異議人因違反道路交通管理處罰條例案件，對於交通部公路
總局台北區監理所基隆監理站中華民國99年10月13日違反道路交
通管理事件裁決書（原處分案號：基監字第裁42-B00000000號）
，聲明異議，本院裁定如下：
    主  文
異議駁回。
    理  由
一、原處分意旨略以：受處分人即異議人甲○○所有車牌號碼JD
    3-520 號重機車（下稱系爭機車），於民國99年8 月16日18
    時45分許，在高雄市○○○路30號前，在顯有妨礙他車通行
    處所停車，為警拍照逕行舉發，爰依道路交通管理處罰條例
    第56條第1 項第5 款規定，裁處異議人罰鍰新臺幣（下同）
    600元等語。
二、異議意旨略以：伊於99年8 月16日15時15分許，將系爭機車
    停放在高雄市○○○路30號前之機車停車格內，係遭有心人
    士將系爭機車移動至停車格外，故本件伊並無違規。又該地
    區機車停車格，並無加裝固定式防移桿柱，使機車族人人自
    危，且裁罰機關未調閱相關監視影帶，程序上有瑕疵。為此
    狀請撤銷原處分等語。
三、按汽車駕駛人停車時，在顯有妨礙其他人、車通行處所停車
    ，處600 元以上1,200 元以下罰鍰；道路交通管理處罰條例
    第56條第1 項第5 款定有明文。觀諸該款立法規範，當係駕
    駛人於「顯有妨礙其他人、車通行處所」加以「停車」者，
    即屬當之，要不問此舉是否業已妨礙他人或車輛通行為必要
    。換言之，本條款乃採取類如刑法「抽象危險犯」之立法模
    式，基於公共交通安全與維持公眾用路及行車秩序之必要，
    有關該類行為對道路交通安全可能造成之危害結果已先由立
    法者透過法律加以推定，故一旦駕駛人將車輛停置在「顯有
    妨礙其他人、車通行處所」者，即應逕依該條款予以處罰，
    方屬適法。
四、經查：
  (一)系爭機車於99年8 月16日18時45分許，停放在高雄市○○○
    路30號前之黃色伸縮格禁止臨時停車標線處，經警拍照逕行
    舉發，有高雄市政府警察局99年8 月17日高市警交字第B000
    00000 號舉發違反道路交通管理事件通知單、違反道路交通
    管理事件裁決書各1 份及違規採證相片3 張（詳卷第4 至6
    頁）附卷可稽。又該處係屬高雄市○○○路30號之出入口，
    並設有黃色伸縮格禁止臨時停車標線，是依此客觀情事，顯
    有妨礙人、車通行。
  (二)異議人雖辯稱原停放在機車格內，係遭他人將系爭機車移至
    該違規處云云。惟查，觀之卷附3 張違規採證照片，系爭機
    車於舉發時即99年8 月16日18時45分許，確停放在高雄市○
    ○○路30號前之黃色伸縮格禁止臨時停車標線處，此亦為異
    議人所不爭執；是於為警拍照逕行舉發時，系爭機車確在顯
    有妨礙人、車通行處所停車之違規行為，應堪認定。又取締
    人員係依取締時之現場客觀狀況判斷，有無違規情事；至於
    系爭機車係異議人自行停放在違規處，或係遭他人自機車停
    車格內將之移出？此非為取締人員所能審酌之範圍。且參酌
    如系爭機車因遭他人自機車停車格內移置違規處，此係屬變
    態事實，就此變態事項，自應由主張之人提出相關證據，始
    為能為其有利之認定；是異議人主張裁罰機關未調閱相關監
    視影帶，程序上有瑕疵云云，實屬無據。再者，關於機車停
    車格是否加裝固定式防移桿柱？此涉及行政決策、經費、市
    容觀瞻等因素之考量，且未為設置固定式防移桿柱與遭人移
    置機車，不必然存有相當因果關係；是亦不得以此為異議人
    有利之認定。從而，異議人空言辯稱遭有心人士將系爭機車
    移動至停車格外，並無違規云云，尚屬無據。
五、綜上所述，異議人確有如舉發違反道路交通管理事件通知單
    所載之違規事實，應可認定。原處分機關據以援引上開規定
    ，裁處如上開裁決書處罰主文所示之罰鍰，並無不當。本件
    異議為無理由，應予駁回。
六、據上論斷，應依道路交通案件處理辦法第19條，裁定如主文
    。
中    華    民    國    99    年    10    月    28    日
                  交通法庭    法  官    洪榮家
以上正本證明與原本無異。
如不服本裁定應於送達後5日內向本院提出抗告狀。
中    華    民    國    99    年    10    月    28    日
                              書記官    陳鈺甯

司法院資訊處製作；財團法人民間司法改革基金會備份。
